# 向公司或非金融机构贷款应计什么科目？

提问人：luckyconqueror 时间：2012-02-25 10:30:00
向公司或非金融机构贷款 应计入“短（长）期借款”还是“其他应付款”？ 计提的利息应该计入“应付利息”还是“其他应付款”？谢谢！

回答人：chenyiwei
采用委托贷款形式的，可计入短期借款或长期借款；其他直接拆借的，计入其他应付款或长期应付款。